# 煤矿企业专项储备与所得税税前扣除的问题

提问人：liujingli3 时间：2011-08-02 17:11:51
今天看了论坛两个关于专项储备与递延所得税的讨论，陈版主和ncgodson版主的帖子，我明白了专项储备余额不应该计算递延所得税资产，我重新看国家税务总局公告 2011 年第 26 号文件，说一下我的看法 国家税务总局关于煤矿企业维简费和高危行业企业安全生产费用企业所得税税前扣除问题的公告（ 国家税务总局公告 2011 年第 26 号），规定 1 、煤矿企业实际发生的维简费支出和高危行业企业实际发生的安全生产费用支出，属于收益性支出的，可直接作为当期费用在税前扣除；属于资本性支出的，应计入有关资产成本，并按企业所得税法规定计提折旧或摊销费用在税前扣除。企业按照有关规定预提的维简费和安全生产费用，不得在税前扣除。 我的理解为： 1 、如果截止 2011 年 4 月 30 日专项储备没有余额，以后每期计提的专项储备，要作为永久性差异调增应纳税所得额，费用性支出可以税前扣除，资本化支出，其折旧可以税前扣除。 2 、本公告实施前提取尚未使用的维简费和高危行业企业安全生产费用，应用于抵扣本公告实施后的当年度实际发生的维简费和安全生产费用，仍有余额的，继续用于抵扣以后年度发生的实际费用，至余额为零时，企业方可按本公告第一条规定执行。 我的理解是：如果 2011 年 4 月 30 日专项储备有余额 100 万，5-6月计提共 20 万， 5 月资本化支出 20 万，那由于期初余额 100 万，则本期资本化的 20 万为使用期初余额的，可以税前扣除，并全额计提累计折旧 20 万，同时5-6月计提的共 20 万元需做为永久性差异调增应纳税所得额。这项也不需计算递延所得税资产。 不知是否正确，请各位版主指教！

回答人：chenyiwei
1 、是。相当于把计提和使用作为两个差异事项，分别进行纳税调整。 2 、由于 5 月发生的是资本化支出，但原先 2011 年 4 月末专项储备有余额 100 万，假设当初这些专项储备在计提时已经全部税前扣除，则现在动用时不能重复税前扣除，也就是该 20 万资本支出形成的安全设备类固定资产在后续使用期间的折旧也不能税前扣除。如果专项储备余额在形成时并未税前扣除的，则该 20 万资本支出形成的固定资产在后续使用期间按税法规定计提的折旧可以税前扣除。

提问人：ying0518 时间：2013-03-20 21:12:57
http://www.cninfo.com.cn/finalpage/2013-01-30/62083230.PDF 这个是江西铜业的一个整改公告，江西证监局要求该公司就计提的专项储备确认递延所得税资产。

回答人：chenyiwei
个人认为，监管机构执法（包括责令整改）必须有明确的法规依据。对于尚无定论的问题，依据监管人员个人的理解作出责令整改的决定，是不妥的。这一点与我们和客户之间的沟通探讨是两回事。

提问人：ying0518 时间：2013-03-21 09:39:26
问题是他这样一整改，市场上其他企业该如何适从？

回答人：chenyiwei
今年春节前财政部会计司向各大事务所征询对若干常见问题的处理意见，此问题也在其中，希望能够尽早有权威途径明确其处理。